Inventaris van het archief van de Admiraliteitscolleges: Verzameling C.J. Wolterbeek, 1781-1853
Nationaal Archief, Den Haag
Admiraliteitscolleges XXIX Wolterbeek
Admiraliteiten / Wolterbeek
1781-1853
195
92 inventarisnummers.
Normale geschreven, getypte en gedrukte documenten.
Nationaal Archief, Den Haag
Wolterbeek, Constantijn Johan;
Muller, D.G.
Wolterbeek Muller, Diederijk Gerhard Engelbert
Het archief bevat voornamelijk stukken afkomstig C.J. Wolterbeek als marineofficier in Nederland (1782-1815), en als commandant der zeemacht in Oost-Indië (1817-1822)
Archiefvorming
Geschiedenis van de archiefvormer
Constantijn Johan Wolterbeek, werd op 5 april 1766 geboren te Steenderen als zoon van de predikant Jan David Wolterbeek en Sybilla Paulina Sanderus. Als zestienjarige kiest hij voor een carrière bij de Marine. Hij was als kadet en officier betrokken bij expedities naar Oost-Indië en bleef ook tijdens de Bataafse Republiek en onder Frans bestuur bij de marine. Hij maakte zich verdienstelijk bij het opzetten van een betere opleiding voor adelborsten in 1802. Na 1813 werd hij commandant van de zeemacht en bevelhebber van eskaders. Als commandant van de zeemacht in Oost-Indië was hij betrokken bij de overname van Malakka van de Engelsen in 1818 en een expeditie tegen Palembang in 1819. Van 1 januari 1830 tot 10 augustus 1840 was hij directeur-generaal van Marine. Hij overleed te 's-Gravenhage op 23 mei 1845.
Geschiedenis van het archiefbeheer
Afkomstig nagenoeg geheel van Constantijn Johan Wolterbeek, de vader van de hiernagenoemde schenkster, voor het overige van haar echtgenoot, de luitenant-ter-zee D.G. Muller en (haar zoon de adelborst C.J.D. Wolterbeek Muller?).
De rechtstitel is (nog) onbekend
De verwerving van het archief
Het archief is door schenking verworven.
Inhoud en structuur van het archief
1.01
Aanwijzingen voor de gebruiker
Openbaarheidsbeperkingen
Volledig openbaar.
Materiële beperkingen
Aanvraaginstructie
Openbare archiefstukken kunnen online worden aangevraagd en gereserveerd. U kunt dit ook via de terminals in de studiezaal van het Nationaal Archief doen. Om te kunnen reserveren dient u de volgende stappen te volgen:
U maakt een profiel aan op www.gahetna.nl, en logt vervolgens in
Via de archiefinventaris (alleen de beschrijvingen met rode nummers) selecteert u het gewenste archiefstuk door op de knop 'Reserveren' te klikken
In het volgende scherm geeft u aan op welke dag u het archiefstuk wilt inzien
Indien u zich bevindt in de studiezaal en een tafelnummer heeft ontvangen kunt u dit nummer vermelden. Als u geen tafelnummer heeft kunt u tafelnummer 777 laten staan
Vervolgens bevestigt u uw reservering door deze te versturen.
Verwant materiaal
Beschikbaarheid van kopieën
Publicaties
Bokkel Huinink, J.A. ten, Constantijn Johan Wolterbeek (1766-1845) van adelborst tot admiraal; maritieme biografie van een achttiende eeuwse marineofficier, Zutphen, 2004
Beschrijving van de series en archiefbestanddelen
- Stukken afkomstig van Constantijn Johan Wolterbeek, A
  Luitenant-ter-zee titulair 1783. Effectief luitenant ca. 1785. Kapitein-ter-zee 1799. Eskader-brigadier 1808. Schout-bij-nacht ca. 1817. Vice-admiraal 1831. Gepensioneerd 1844. Overleden 1845
  - Dienst in Nederland, a
    - "Relaas van de actie op Doggersbank, voorgevallen op Zondag den 5 Augustus 1781", door I. van der Jaght, eerste schrijver op 's-Lands schip D'Admiraal-Generaal (van de Admiraliteit te Amsterdam), onder bevel van de kapitein J.H. van Kinsbergen, 1; 1 stuk
    - "Journaal, gehouden door Wolterbeek als luitenant op 's-Lands schip Bellona (van de Admiraliteit op de Maze), onder bevel van de kapitein H. Hartman, "gedurende desselfs reise naar en in Oost-Indiën", 1788 september 26 - 1792 oktober 9; 2; 1 deel
      Dit inventarisnummer is alleen als kopie te raadplegen.
    - Brief van de Admiraliteit op de Maze aan de luitenant Wolterbeek, bevelhebber op 's-Lands schip Zeehond (van voornoemde admiraliteit), 1793 november 5; 3; 1 stuk
    - Order van de schout-bij-nacht F.J. Gervois voor de luitenant Wolterbeek, bevelhebber op 's-Lands schip Juno, 1795 juli 1; 4; 1 stuk
    - Kwitanties voor betalingen door Wolterbeek als bevelhebber van verschillende landsschepen gedaan, 1795-1812; 5; 1 omslag
    - Brieven en andere stukken ontvangen door Wolterbeek als lid van de commissie, belast met de opneming van de kust en kustbatterijen van Den Helder tot aan Hoek van Holland, 1796 april 11 - 1796 april 14; 6; 1 omslag
    - Minuut-declaratie van Wolterbeek voor de daggelden aan hem verschuldigd als lid van de commissie tot de opneming van de kust van Den Helder tot aan Hoek van Holland, 1796 juni 12; 7; 1 stuk
    - Brieven en andere stukken ontvangen door de kapitein-luitenant Wolterbeek als bevelhebber van het kost- of wachtschip (Valk, Utrecht, Roosenburg) te Amsterdam, 1796 mei 23 - 1798 juni 1; 8; 1 omslag
    - Minuut- en kopie-orders, uitgevaardigd door Wolterbeek als bevelhebber van de wacht- of kostschepen Valk en Roosenburg te Amsterdam, 1797 maart 28 - 1798 april 12; 9; 1 omslag
    - Brieven, orders en andere stukken ontvangen door Wolterbeek als bevelhebber op 's-Lands schip Juno, 1799 mei 4 - 1799 november 29; 10; 1 omslag
    - Kopie-declaratie van Wolterbeek wegens de onkosten door hem gemaakt op 's-Lands schip Juno, 1800 december 1; 11; 1 stuk
    - Brieven, orders en andere stukken ontvangen door de kapitein-luitenant, later kapitein-ter-zee, Wolterbeek als bevelhebber op 's-Lands schip Johan de Witt, 1800 augustus 21 - 1802 oktober 20; 12; 1 omslag
    - Stukken betreffende de onkosten door Wolterbeek gemaakt voor de schafting enz. op 's-Lands schip Johan de Witt en zijn vordering om teruggave daarvan, 1800-1802; 13; 1 stuk
    - Opgave van hetgeen, ingevolge de orders van Wolterbeek is verricht voor het zeilree maken van 's-Lands schip Johan de Witt, 1801 oktober 17; 14; 1 stuk
    - Opgaven omtrent de afmetingen enz. van het geschut op het 's-Lands schip Johan de Witt, 15; 1 stuk
    - Kopie-memorie van Wolterbeek over de wijze waarop het aan boord van een van 's-Lands schepen te vestigen kadetteninstituut behoort te worden ingericht., 1802 februari 20; 16; 1 stuk
      Als datum wordt aangegeven 1803 februari 30 [sic]
    - Brieven en extract-resoluties, ontvangen door Wolterbeek als commandant van het op 's-Lands schip Eurydice gevestigde kadetteninstituut, 1803 maart 23 - 1805 juli 29; 17; 1 omslag
    - Instructies (gedeeltelijk in afschrift) voor de kapiteins Wolterbeek en J.F. Schröder en de luitenant L. van der Muelen, resp. als commandant, directeur en instructeur van het kadetteninstituut op 's-Lands schip Eurydice, 1803 mei 2 - 1803 mei 3; 18; 1 omslag
    - Kopie-brieven en orders, verzonden door Wolterbeek als bevelhebber op 's-Lands schepen Eurydice en Chattam, 1803 juni 27 - 1806 oktober 7; 19; 1 deel
    - Brieven en andere stukken, ontvangen door Wolterbeek als bevelhebber van 's-Lands schepen vóór Hellevoetsluis, 1805 maart 12 - 1806 oktober 2; 20; 1 omslag
    - Kopie-rapport van de kolonel-directeur van 's-Lands fortificatiën Krayenhoff aan de Secretaris van Staat voor de zaken der Marine Ver Huell omtrent de rede van Hellevoetsluis en het zeegat van Goeree, 1806 juni 1; 21; 1 stuk
    - Minuut-brief van Wolterbeek, als bevelhebber van 's-Lands schip Chattam en een paar andere zeeofficieren aan Koning Lodewijk Napoleon, houdende dankbetuiging voor de door deze verleende titel van Koninklijk Corps der Marine, 1806 juli; 22; 1 stuk
    - Kopie-proclamatie van Koning Lodewijk Napoleon aan de matrozen en soldaten van 's-Rijks eskader bij Texel, 1806 augustus 14; 23; 1 stuk
    - Kopie-declaratie van Wolterbeek voor de onkosten door hem gemaakt ten behoeve van 's-Lands schip Chattam, 1806 november 30; 24; 1 stuk
    - Aantekeningen van N.N. omtrent de haven van Zierikzee en het Brouwerhavense gat, ca. 1806/1810; 25; 1 stuk
    - Extract-resolutie van de minister van Marine voor Wolterbeek betreffende zijn wederindiensttreding bij de marine, 1807 augustus 7; 26; 1 stuk
    - Minuut- en kopie-brieven, -orders, -rapporten, enz., verzonden door de kolonel-ter-zee, later eskaderbrigadier Wolterbeek, als bevelhebber van Z.M. schip De Koninklijke Hollander, van de observatiedivisie in de mond van de Schelde en de escadrilles op de Maas en in Zeeland, vóór Zierikzee en Veere, enz., 1808 maart 31 - 1810 januari 23; 27; 1 omslag
    - Brieven, orders en rapporten ontvangen door Wolterbeek in dezelfde hoedanigheid, 1808 maart 14 - 1810 november 11; 28; 1 omslag
    - Kopie-declaratie van Wolterbeek van de onkosten, door hem gemaakt als bevelhebber van Z.M. schip De Koninklijke Hollander en van de observatiedivisie in de mond van de Schelde over de periode 3 maart 1808 - 1 april 1808, 1809 juli 27; 29; 1 stuk
    - Rapporten van de luitenant-kolonels-ter-zee H.M. Dibbets en J.F. Muller aan Wolterbeek, als commandant-ad-interim op de Maas en de Zeeuwse stromen, omtrent de door hen gedane opneming van de rede van Hellevoetsluis, het gat van Goeree en het Quacksdiep. Met aantekeningen dienaangaande van Wolterbeek, 1808 september 25 - 1810 juli 22; 30; 1 omslag
    - Kopie Souverein Besluit houdende bepalingen ten aanzien van de lijfstraffelijke rechtsoefening in de Verenigde Nederlanden. Met begeleidende brief van de minister van Marine, 1813 december 11 - 1815 oktober 23; 31; 1 omslag
    - Minuut- en kopie brieven en -orders, verzonden door Wolterbeek als zijnde belast met de overneming van de schepen en magazijnen bij de eventuele overgave door de Fransen van Den Helder en het Nieuwediep en van het bevel over het eskader van de admiraal Ver Huell aldaar, 1814 april 26 - 1814 juli 3; 32; 1 omslag
    - Brieven, orders en instructies, ontvangen door Wolterbeek in dezelfde hoedanigheid, 1813 december 6 - 1814 juli 10; 33; 1 omslag
    - "Etat indiquant les nomes des batîmens et des commandants composant l'escadre du Texel, qui se trouve au port de Nieuwediep et appartenant à la Hollande", 1814 april 30; 34; 1 stuk
    - "Generale staat van het personeel en de victualy, op den 1 Meij 1814 bij het Texelsche esquader bevonden", [1814 mei 1]; 35; 1 stuk
    - Staten van de bemanning, tuigage en het geschut van het in het Nieuwediep liggende oorlogsschip De Ruyter, 1814 mei 1; 36
    - Staten van de bemanning, tuigage en het geschut van 's-Lands eskader in Nieuwediep, 1814 april 3; 37; 1 stuk
    - "Staat van 's-lands kannoneersschoeners en -boten, welke door hun equipagiën in 't Nieuwediep zijn verlaten geworden en voor het groot gedeelte van hun ammunitie, lopend tuig, zeilen etc. zijn beroofd geworden", 1814 mei 4; 38; 1 stuk
    - "Lijst der ambtenaren, geëmloijeerdens, timmerlieden, smits, timmer- en bootsmanssjouwers, kruitbootsgasten etc, welke geduurende het beleg van Den Helder door den admiraal Ver Huell tot ultimo 1814 gevictualiseerd zijn geworden", 1814 mei 4; 39; 1 stuk
    - Naamlijst van de manschappen als wachters geplaatst op de schepen van het 's-Lands eskader in het Nieuwediep, 1814 mei 12; 40; 1 stuk
    - "Lijst der benodigde behoeftens en goederen tot het opbrengen van 's-Lands schepen", 1814 mei 14; 41; 1 stuk
    - Minuut-declaratie van de oud-eskaderbrigadier Wolterbeek voor de reiskosten door hem gemaakt bij de overneming van het eskader in Texel van 22 april tot 30 juni 1814, 1814 juli 5; 42; 1 stuk
    - Journaal (gehouden door commandeur Wolterbeek?) op Z.M. schip Maze, gedurende zijn reis naar de Spaanse zee, 1815 juni 21 - 1815 september 3; 43; 1 deel
    - Aantekeningen omtrent de contrabandegoederen in oorlogstijd (getrokken uit Gourgaud's Memoires pour servir au l'histoire de France sous Napoleon?), z.d.; 44; 1 stuk
  - Dienst in Oost-Indië, b
    - Journaal, gehouden door Wolterbeek als schout-bij-nacht op Z.M. schip Tromp gedurende zijn reis naar Oost-Indië, zijn verblijf te Batavia, en zijn reis vandaar naar Soerabaja en terug, 1817 februari 9 - 1817 december 25; 45; 1 deel
    - Minuut- en kopie-brieven, rapporten en andere stukken, verzonden door Wolterbeek gedurende zijn verrichtingen in Oost-Indië, 1818-1820; 46-48; 3 omslagen
      - 1818 augustus 1 - 1818 december 25, 46
      - 1819 januari 3 - 1819 december 30, 47
      - 1820 januari 4 - 1820 mei 26, 48
    - Brieven, instructies en andere stukken, ontvangen door Wolterbeek gedurende zijn verrichtingen in Oost-Indië, 1818-1820; 49-51; 3 omslagen
      - 1818 maart 17 - 1818 december 13, 49
      - 1819 januari 3 - 1819 december 31, 50
      - 1820 januari 4 - 1820 december 2, 51
    - Kopie-verbaal van Wolterbeek "wegens het gepasseerde bij het commandement over het esquader in de Oost-Indiën gedurende den jare 1818, houdende principaal de tweede commissie na Sourabaija, overneming van Malakka en vernieuwing der tractaten met de vorsten van Lingen, Riouw, etc. etc. etc.". Met bijlagen, 1818 januari 1 - 1818 december 31; 52; 1 deel
    - Kopie-verbaal, gehouden door Wolterbeek "gedurende de expeditie naar Malacca en onderhorigheden in qualiteit van eerste commissaris tot de overneming en commandant-en-chef der expeditie", 1818 juli 17 - 1818 oktober 31; 1818 november 12 - 1818 december 1; 53; 1 omslag
    - Kopie-brieven behorende bij het verbaal van de commissarissen tot de overneming van Malakka en onderhorigheden, met inhoudsopgave, 1818 augustus 19 - 1818 september 13; 54
    - Kopie-correspondentie tussen commissarissen van beide zijden ter overneming van Malakka en onderhorigheden, gemerkts nrs. 1-23, 1818 juli 25 - 1818 oktober 31; 55
    - Kopie-resoluties van Wolterbeek c.s. als commissarissen tot de overneming van Malakka en onderhorigheden, gemerkt nrs 1-3, 5-29, 1818 augustus 20 - 1818 oktober 31; 56; 1 omslag
    - Kopie rekening-courant van Wolterbeek c.s., als commissarissen tot de overneming van Malakka en onderhorigheden van de "extra-ordinaire cassa" bij die gelegenheid "gecreëerd" over 9 oktober 1818 tot 31 oktober 1818, 1818 november 1; 57; 1 stuk
    - Verbaal van Wolterbeek "wegens het gepasseerde bij het commandement over Z.M. esquader in Oost-Indiën in den jare 1819, houdende principaal eene zeetocht langs de noord-oostkust van Java tot Samarang, de expeditie tegen Palembang, en een bijvoegsel loopende over de jaren 1820 en 1821 omtrent, nog tot de expeditie, behorende". Met bijlagen, 1819 januari 1 - 1821 maart 26; 58-59C; 1 deel en 4 omslagen
      - Verbaal, 58; 1 deel
      - Bijlagen, nrs. 1-22 (nr. 6 is onvolledig), 59; 1 omslag
      - Bijlagen, nrs. 23-40 (nr. 27 is onvolledig), 59A; 1 omslag
      - Bijlagen, nrs. 42-60 (nr. 56 is onvolledig), 59B; 1 omslag
      - Bijlagen, nrs. 62-84, 59C; 1 omslag
    - Verbaal, gehouden door Wolterbeek aan boord van Z.M. schip Tromp "gedurende de reis in de Oost-Indiën, houdende de terugkomst uit de rivier van Palembang te rhede van Muntok, de verrigtingen aldaar, eene tweede commisie naar Riouw en Lingen, te terugkeer ter rhede van Batavia en het overgeven van commandement over het esquader aan den schout-bij-nacht Musquetier". Met bijlagen, 1820 januari 1 - 1820 juni 25; 60
    - Verbaal, gehouden door Wolterbeek tijdens zijn verblijf te Batavia sedert de overdracht van het bevel over het eskader, en gedurende de retourreis op Z.M. schip Eendragt. Met bijlagen, 1820 juli 4 - 1821 augustus 8; 61; 1 deel
    - Klad- en minuut-nota van Wolterbeek aan de minister van Koloniën tot wederlegging van een opstel, voorkomende in de Amsterdamsche Courant van 9 november 1821 en bewerende, dat de afloop van de door hem geleide krijgstocht tegen Palembang minder eervol was dan die van de tweede expeditie derwaarts onder bevel van De Kock. Met antwoord van de minister, 1821 november 25 - 1821 december 2; 62; 1 omslag
    - Brieven, ontvangen door Wolterbeek na zijn terugkeer uit Oost-Indië, betreffende zijn verrichtingen aldaar, 1822 juli 1 - 1824 april 7; 63; 1 omslag
    - Minuut-memorie van Wolterbeek over Riouw, ???? april 25; 64
    - Minuut-"Aanmerkingen" van Wolterbeek op de beweringen ten aanzien van de door hem geleide krijgstocht tegen Palembang, voorkomende in een hem in handen gekomen naamloze nota, over de onlusten op Java, z.d.; 65; 1 stuk
  - Varia betreffende Oost-Indië, c
    - "Beschrijving van de zeekusten rondom Ceilon en langs Coromandel tot Bengaalen met landteekingen na het origineel handschrift door Dirk Muller te Colombo", 1780; 66; 1 deel
    - Brieven van Gouverneur-Generaal en Raden aan de gouverneur van Malakka P.G. de Bruijn over de zaken van Riouw, etc., 1787 juli 16 - 1788 januari 23; 67; 1 omslag
    - Kopie-brieven aan Gouverneur-Generaal en Raden van W. Silvester en de resident W.M. Stuart te Pontianak over de verovering van het rijk van Mampawa, 1787 juli 22 -1787 juli 23; 68; 1 omslag
    - Kopie-brief van de gouverneur van Malakka, A. Couperus, aan de extra-ordinaris raad van Indië J. Siberg over de nadelen door de Engelse vestiging op Pulau Pinang aan de tinhandel toegebracht, en over de middelen om deze te stuiten, 1788 september 13; 69; 1 stuk
    - Kopie-brieven van Henry Dundas aan de bevelhebber van het Engelse oorlogsschip Orpheus, Henry Newcome, houdende voorschriften hetgeen deze heeft in acht te nemen bij de eventuele inbezitneming van de Nederlandse koloniën en de ontmoeting van Nederlandse koopvaardij- of oorlogsschepen, ca. 1795 februari 19; 70; 1 stuk
    - Kopie-resolutie van de Raad van Politie te Malakka over de verdediging van het comptoir Pera en de overgave van Riouw aan de Engelsen, 1795 augustus 21; 71; 1 stuk
    - Akte waarbij de officieren, te Riouw in garnizoen geweest zijnde, en die te Malakka, trouw zweren aan prins Willem V, als opper-gouverneur-generaal, en aan koning George III van Engeland, als bondgenoot van de Staten-Generaal en beschermer van onze Oost-Indische koloniën, 1795 september 22/23; 72; 1 stuk
    - Kopie-overeenkomst tussen de Engelse commandant-en-chef van de Molukken J. Oliver en de commissarissen W.J. Cranssen, C.L. Wieling en A. Molissen betreffende de overneming van Ambon, Banda en Ternate van de Engelsen, 1803 februari 28; 73; 1 stuk
    - Kopie-verbaal van de overneming van het gouvernement Ternate van de Engelsen door de commissarissen A.A. Buyskes en P.A. Goldbacht, 1803 mei 11 - 1803 mei 25; 74
    - Uittreksel uit de Java Gouvernement Gazette, omtrent de vermoording van de Europese inwoners van Palembang, 1812 juni 13; 75; 1 stuk
    - "Korte beschrijving omtrent het Japansche vaarwater, met eenige landgezigten", aan de schout-bij-nacht Wolterbeek aangeboden door de kapitein-ter-zee Voormann, 1818 april; 76; 1 omslag
    - Uittreksels uit het Calcutta Journal betreffende Singapore en de handelingen van de Nederlanders in de Oost-Indische archipel en te Malakka, 1819 februari 15; 1819 maart 9,; 1819 april 6; 77; 1 omslag
    - Kopie-verklaring van Riouw tot vrijhaven, 1828 april 25; 78; 1 stuk
    - Minuut-verslag aan de gouverneur der Molukken van de commissie, belast met het hernieuwen van de vriendschapsbetrekkingen met de hoofden der volken van de Zuid-Ooster en Zuid-Wester eilanden, het beslechten van hun onderlinge geschillen en het doen van onderzoek naar de toestand van de bevolking en de handel en de cultures aldaar, met bijlagen, 1834 maart ?; 78A, 79; 2 delen
      - deel 1, 78A
      - deel 2, 79
    - Kopie-contract, behoudens nadere goedkeuring van de gouverneur der Molukken, gesloten door de resident van Banda met de hoofden van de rijkjes Kwaoes, Kilwaroe, Gisser, Oerong, Keloe, Killay, en Keffing, 1838 september 28; 80; 1 stuk
- Stukken afkomstig van D.G. Muller, gehuwd met J.P. Wolterbeek, dochter van de vice-admiraal C.J. Wolterbeek, B
  Adelborst ca. 1816, luitenant-ter-zee ca. 1821
  - Journalen, gehouden door D.G. Muller, 1816-1827; 81-85; 5 delen
    - Als adelborst op Z.M. schip Prins Frederik, onder bevel van de kapitein W.H. van Senden, "op de reize van Vlissingen naar Batavia" 1816 augustus 25 - 1817 juni 27, 81
    - Als adelborst op Z.M. schip Prins Frederik, onder bevel van N.N., gedurende zijn reis van Batavia naar Banda en terug 1817 juni 28 - 1819 februari 15, 82
    - Als adelborst op Z.M. schip Prins Frederik, onder bevel van N.N., gedurende zijn reis van Batavia naar het Vaderland 1819 februari 16 - 1819 oktober 10, 83
    - Als luitenant op Z.M. schip de Courier, onder bevel van de kapitein-luitenant G.A. Pool, gedurende zijn reis naar de Oostzee 1821 april 20 - 1821 september 6, 84
    - Als luitenant op Z.M. schip de Pellikaan, onder bevel van de luitenant E.B. van Bosch, gedurende zijn reis naar de Middelandse Zee 1823 mei 1 - 1827 juli 3, 85
  - "Aanteekeningen gehouden op de reize naar de Middelandsche Zee, verblijf aldaar als adjudant bij het kommandement, zoo onder schout-bij-nacht Wolterbeek over het geheel eskader als onder kapitein-ter-zee Van der Sande over de westelijke divisie van dezelve" (door D.G. Muller?), 1828 januari 6 - 1830 september 21; 86
- Stukken afkomstig van (de adelborst C.J.D. Wolterbeek Muller, zoon van D.G. Muller en J.P. Wolterbeek?), C
  - Journaal gehouden door (de adelborst Wolterbeek Muller?) op Z.M. schip Prins van Oranje, onder bevel van de kapitein D. Bijl de Vroe, gedurende zijn reis naar "de West-Indische eilanden, de golf van Mexico en een gedeelte der kust van der Vereenigde Staten", 1851 oktober 21 - 1852 juni 18; 87; 1 deel
  - Journaal, (gehouden door dezelfde?) op Z.M. schip Doggersbank, onder bevel van kapitein A.J. de Smit van den Broecke, gedurende zijn reizen naar de Spaanse zee en Constantinopel, 1852 september 17 - 1853 oktober 6; 88; 1 deel